臺灣彰化地方法院民事裁定　　　　　　　　　　　　　　九十一年度小上字第五號
　　上　訴　人　鏵美有限公司
　　法定代理人　劉雄華
　　送達代收人　劉黃秀雲
　　被上訴人　　詹立洲即立商會計事務所
右當事人間請求損害賠償事件，上訴人不服中華民國九十年十一月二十日本院員林簡
庭所為之第一審判決(九十年度員小字第一六五號)，提起上訴，本院裁定如左：
    主      文
上訴駁回。
第二審訴訟費用由上訴人負擔。
    理      由
一、按對於小額程序之第一審裁判之上訴或抗告，非以其違背法令為理由，不得為之
    ；上訴狀應記載上訴理由，表明下列各款事項：(一)原判決所違背之法令及其具
    體內容，(二)依訴訟資料可認為原判決有違背法令之具體事實；又當事人於第二
    審程序不得提出新攻擊或防禦方法，民事訴訟法第四百三十六條之二十四第二項
    、第四百三十六條之二十五及第四百三十六條之二十八分別定有明文。又依同法
    第四百三十六條之三十二第二項規定準用同法第四百六十八條及第四百六十九條
    第一款至第五款規定，即所謂違背法令，依同法第四百六十八條規定，判決不適
    用法規或適用不當者，為違背法令；而判決有同法第四百六十九條所列各款情形
    之一者，為當然違背法令。是當事人對小額程序之第一審判決提起上訴，如依民
    事訴訟法第四百六十八條規定，以第一審判決有不適用法規或適用不當為理由時
    ，其上訴狀或理由書應有具體之指摘，並揭示該法規之條項或其內容，若係成文
    法以外之法則，應揭示該法則之旨趣。倘為司法院解釋，或最高法院判例，則應
    揭示該判解之字號或其內容。如以民事訴訟法第四百六十九條第一款至第五款所
    列情形為理由時，其上訴狀或理由書，應揭示合於該條款之事實。上訴狀或理由
    書如未依此項方法表明，或其所表明者，顯與上開法條規定之情形不相合時，即
    難認已對於小額程序第一審判決之違背法令有具體之指摘，其上訴自難認為合法
    ，先予敘明。
二、本件上訴人在原審起訴主張自民國  (下同)七十八年間起委由被上訴人辦理公司
    營業稅務記帳業務，被告辦理八十一年度止累積分配盈餘數超過資本額強制歸戶
    案時，竟未事先計算申報方案何者有利於上訴人，亦未徵詢上訴人意見，任由財
    政部台灣省中區國稅局員林稽徵所辦理強制歸戶分配，致上訴人須補繳稅款新台
    幣  (下同)六萬五千八百零八元，使上訴人多負擔五萬三千一百二十一元之稅款
    ，爰依委任關係請求被上訴人賠償等情。被上訴人則以上訴人公司累積盈餘超過
    資本額，須辦理增資，盈餘之處理方式除自行分配外，尚有辦理增資及稅捐機關
    強制分配等三種，而自行分配須先繳納稅款，上訴人拒不繳納，故代為選擇強制
    分配方式，強制分配對上訴人較為有利等語置辯。原審斟酌調查證據及辯論意旨
    所得之結果，認定「經稅捐機關核定強制分配結果，應補繳稅款為訴外人劉黃秀
    雲，非上訴人公司，上訴人公司既未受損害，即不得依委任關係請求損害賠償」
    ，因而為上訴人敗訴之判決，經核尚難認有判決不適用法規或適用不當，或有民
    事訴訟法第四百六十九條第一款至第五款所列情形等違背法令之情事。上訴人雖
    泛稱原審認事用法違背法令，並以訴外人劉黃秀雲與上訴人法定代理人劉雄華為
    配偶關係，且夫妻為聯合財產制，八十五年度申報綜合所得稅採夫妻合併申報；
    上訴人公司有盈餘應逐年辦理分配，被上訴人應辦理分配而未分配，即有疏失；
    被上訴人向財政部台灣省中區國稅局員林稽徵所申報前，並未徵詢上訴人意見，
    捨棄採用自行分配較有利於上訴人之方案，已造成公司股東之損害；應訊問財政
    部台灣省中區國稅局員林稽徵所承辦人瞭解處理情形等事由對原審判決提起上訴
    ，惟其上訴理由狀所載內容，係就原審取捨證據、認定事實之職權行使，指摘其
    為不當，或係提出新攻擊或防禦方法  (聲請訊問證人)，均非具體表明合於不適
    用法規、適用法規不當、或民事訴訟法第四百六十九條所列各款之情形，均難認
    對原審判決如何違背法令已有具體之指摘，依前揭法條規定及說明，應認其上訴
    為不合法。
三、結論：本件上訴人之上訴為不合法，並依民事訴訟法第四百三十六條之三十二第
    二項、第四百四十四條第一項、第九十五條、第七十八條，裁定如主文。
中　　　華　　　民　　　國　　九十一　年　　　一　　　月　 　二十五 　　日
                                    臺灣彰化地方法院民事第一庭
                                        審判長法  官　  羅   培   昌
                                              法　官    洪   榮   謙
                                              法　官　  林   金   灶
右為正本係照原本作成
不得抗告。
中　　　華　　　民　　　國　　九十一　年　　　 一　　　月　 　二十五　　日
                                        法院書記官　    邱   柏   滄
